# 出口销售，降价的会计处理

提问人：shengxincan 时间：2012-03-23 09:50:06
2 月份A公司向国外出口货物，货物已报关出口，且到达客户B指定的港口，客户B向A公司提出降价，A公司接受降价，并签订降价的补充合同，A公司已做销售收入处理，对于降价部分的会计处理，假设出口货物销售总金额 100 万欧元，收入确认是的汇率8.2576， 3月份，B提出降价，修改后的合同金额为 90 万欧元，结汇汇率8.2053，针对差额 10 万欧元的会计处理，目前出现两种意见： 1 、直接冲减收入和往来款，按照汇率采用收入确认时的汇率记账。 借：应收账款 1,000,000*8.2576=8,257,600 贷：主营业务收入8,257,600
借：应收账款 -100,000*8.2576=-825,760 贷：主营业务收入 -825,760
借：银行存款 900,000 8.2053=7,384,770 贷：应收账款 900,000 8.2053=7,384,770借：应收账款 -47070 带：财务费用-汇兑损益 -47070
2 、将差额直接做财务费用--汇兑损益 借：应收账款 -872,830 贷：财务费用-汇兑损益 -872,830 请各位同仁，给出两种方法处理是否正确？以及相关会计处理的规定，谢谢！

回答人：chenyiwei
不赞同方法 2 。该差额在很大程度上是由于后续双方约定降价导致的，并不能全部归属于汇率变动的影响，所以应当对销售收入进行调整，按销售折让冲减销售收入。只有真正归属于该 90 万欧元的汇率变动影响部分（如结汇差额）才能计入财务费用。